【裁判字號】    89,訴,734
【裁判日期】    890908
【裁判案由】    毒品危害防制條例
【裁判全文】
臺灣彰化地方法院刑事判決                          八十九年度訴字第七三四號
    公  訴  人  臺灣彰化地方法院檢察署檢察官
    被      告  甲○○
右列被告因毒品危害防制條例案件，經檢察官提起公訴（八十九年度毒偵字第二七一
六號），本院判決如左：
    主      文
甲○○施用第一級毒品，處有期徒刑柒月。
    事      實
一、甲○○於民國（下同）八十七年間因施用第二級毒品案件，經本院以八十七年度
    毒聲字第二一九三號裁定送觀察、勒戒後，認無繼續施用毒品之傾向，經臺灣彰
    化地方法院檢察署檢察官於八十七年十二月十四日以八十七年度偵字第一０八二
    九號處分不起訴確定，又於八十八年八月間因施用第二級毒品案件，經本院以八
    十八年度毒聲字第三九八八號裁定送觀察、勒戒後，認有繼續施用毒品之傾向，
    經本院以八十八年度毒聲字第三九八八裁定令入戒治處所施以強制戒治一年，施
    用毒品部分另經本院於八十八年十一月三日以八十八年度斗簡字第五０二號判處
    有期徒刑三月，並於八十八年十二月十八日確定在案，而甲○○於強制戒治屆滿
    三個月後，其成效經評鑑合格，無繼續戒治之必要，遂經本院裁定停止戒治，並
    付保護管束（八十九年四月十一日起至同年九月十六日止），詎仍不知悔改，復
    於保護管束期間內之八十九年四月二十五日前五日內某時，在不詳地施用第一級
    毒品海洛因一次，於八十九年四月二十五日經臺灣彰化地方法院檢察署觀護人通
    知報到而採尿送驗呈嗎啡陽性反應始悉上情。
二、案經臺灣彰化地方法院檢察署觀護人報請該署檢察官偵查起訴。
    理      由
一、訊據被告甲○○矢口否認有何施用第一級毒品海洛因之犯行，辯稱：伊僅有施用
    安非他命云云，惟查，被告於八十九年四月二十五日經採尿送驗結果，係呈嗎啡
    陽性反應，有昭信科技顧問股份有限公司之濫用藥物陽性檢體檢驗報告一紙在卷
    可稽，且一般人施打海洛因或嗎啡後，八小時內約有百分之八十之量於尿中排出
    ，二十四小時後剩餘量之百分之九十再排出，七十二小時後仍有微量排出，而因
    人體代謝差異（即成癮者），其代謝時間慢，故於一百二十小時內（即五日內）
    利用較具公信力之儀器（如氣相層析質譜儀）仍「可能」被檢出，因此，足認被
    告於採尿前五日內，確有施用毒品之行為。被告於偵查中雖坦承於採尿當日有施
    用海洛因，惟辯稱係於當日上午及下午遭路上偶遇不認識之同一人持刀強迫其施
    用海洛因云云，惟海洛因價格不低，是否會有被告所言強迫不相干之人施用海洛
    因之人，況且，被告適巧於報到並採尿當日之上午及下午，在路上遇見不認識之
    同一人二次，並遭該人強迫施用海洛因，顯然悖於常情，是被告所為之辯解，不
    足採信。又被告前曾二次施用毒品，經本院裁定送觀察勒戒後，分別因無及有繼
    續施用毒品傾向，經不起訴處分及判處三月確定在案，有前開八十七年度偵字第
    一０八二九號不起訴處分書及八十八年度斗簡字第五０二號簡易判決在卷可憑，
    被告犯行堪以認定。
二、核被告所為，係犯毒品危害防制條例第十條第一項施用第一級毒品罪。其為施用
    第一級毒品而先後持有第一級毒品之低度行為，已為施用之高度行為所吸收，不
    另論罪。爰審酌被告犯罪之動機、素行及暨犯罪後猶飾詞否認犯行等一切情狀，
    量處如主文所示之刑。
據上論斷，應依刑事訴訟法第二百九十九條第一項前段，毒品危害防制條例第十條第
一項，判決如主文。
中       華       民       國      八十九    年      九    月      八   日
                                             法      官  林  慧  英
右正本證明與原本無異。
如不服本判決，應於判決送達後十日內向本院提出上訴狀( 須附繕本 )。
                                             法院書記官  葉  春  涼
中       華       民       國      八十九    年      九    月     十五  日
毒品危害防制條例第十條：
施用第一級毒品者，處六月以上五年以下有期徒刑。
施用第二級毒品者，處三年以下有期徒刑。


司法院資訊處製作；財團法人民間司法改革基金會備份。
